【裁判字號】    95,訴,772
【裁判日期】    950629
【裁判案由】    毒品危害防制條例
【裁判全文】
臺灣彰化地方法院刑事判決               95年度訴字第772號
公  訴  人  臺灣彰化地方法院檢察署檢察官
被      告  甲○○
                    （
上列被告因違反毒品危害防制條例案件，經檢察官提起公訴（九
十五年度毒偵字第六八四、六九○、七○二、八七九、一○二四
、一○三一、一二八○號）及移送併辦（九十五年度毒偵字第一
七五三、二○三二號），本院依簡式審判程序判決如下：
    主  文
甲○○連續施用第一級毒品，累犯，處有期徒刑壹年貳月；扣案
之第一級毒品海洛因共柒包（淨重合計貳點伍陸公克），均沒收
銷燬；扣案之塑膠鏟管柒支、注射針筒肆支及裝過海洛因之塑膠
空袋壹個，均沒收。又連續施用第二級毒品，累犯，處有期徒刑
捌月；扣案之塑膠鏟管柒支，均沒收。應執行有期徒刑壹年捌月
；扣案之第一級毒品海洛因共柒包（淨重合計貳點伍陸公克），
均沒收銷燬；扣案之塑膠鏟管柒支、注射針筒肆支及裝過海洛因
之塑膠空袋壹個，均沒收。
    事  實
一、甲○○前曾因施用第一、二級毒品案件，先送強制戒治，並
    由臺灣彰化地方法院檢察署檢察官提起公訴，經本院分別判
    處有期徒刑一年一月、六月，並定應執行有期徒刑一年五月
    確定，其後入監服刑，已於民國九十四年五月十日縮短刑期
    假釋出監，並於九十四年五月二十六日縮刑期滿未經撤銷假
    釋而執行完畢；其強制戒治執行部分，業於九十二年二月二
    日執行完畢釋放。詎仍不知悔改，復基於施用第一級毒品海
    洛因之概括犯意，自九十四年九月間某日起，至九十五年四
    月十九日晚上止，在彰化縣社頭鄉○○村○○路○段三四五
    號住處及彰化縣社頭鄉境內公共廁所等地，以將海洛因摻水
    ，再以針筒注射之方式，連續施用第一級毒品海洛因多次；
    另基於施用第二級毒品甲基安非他命之概括犯意，自九十四
    年九月間某日起，至九十五年四月十八日止，在上揭相同處
    所等地內，以將甲基安非他命置放於玻璃管中，再加熱吸食
    其煙之方式，連續施用第二級毒品甲基安非他命多次。嗣先
    於九十五年二月三日下午五時許，在彰化縣社頭鄉○○路一
    之一三二號前，為警查獲，並扣得其所有供其施毒所用之毒
    品海洛因二包（淨重合計一點五四公克）及供其施用海洛因
    所用之注射針筒一支等物；次於九十五年二月五日下午一時
    三十分許，在彰化縣員林鎮○○里○○街十四巷口前，為警
    查獲，並當場扣得其所有供其施用海洛因所用之注射針筒一
    支及裝過海洛因之塑膠空袋一個、其所有供施用海洛因及甲
    基安非他命所用之塑膠鏟管一支等物；又於九十五年二月六
    日下午二時十二分許，在彰化縣社頭鄉○○村○○路○段五
    十一號前，為警查獲，並扣得其所有供其施毒所用之毒品海
    洛因一包（淨重零點四七公克）及供其施用海洛因所用之注
    射針筒一支、其所有供施用海洛因及甲基安非他命所用之塑
    膠鏟管一支等物；另於九十五年三月二十日上午十一時四十
    五分許，在彰化縣社頭鄉○○村○○路○段九十一巷口處，
    為警當場查獲，並扣得其所有供其施毒所用之毒品海洛因三
    包（淨重零點五四公克）及供其施用海洛因所用之注射針筒
    一支、其所有供施用海洛因及甲基安非他命所用之塑膠鏟管
    四支等物；復於九十五年四月二十日上午十二時五十分許，
    在彰化縣社頭鄉○○村○路巷二號前，為警當場查獲，並扣
    得其所有供其施毒所用之毒品海洛因一包（淨重零點零一公
    克）、其所有供施用海洛因及甲基安非他命所用之塑膠鏟管
    一支等物。
二、案經彰化縣警察局員林、田中、和美分局先後報告臺灣彰化
    地方法院檢察署檢察官偵查及檢察官簽分起訴暨併案審理。
    理  由
一、被告甲○○於準備程序中，就犯罪事實為有罪之陳述，且所
    犯係死刑、無期徒刑、最輕本刑為三年以上有期徒刑以外之
    罪，經本院合議庭依刑事訴訟法第二百七十三條之一第一項
    之規定，裁定由法官一人獨任進行簡式審判程序，先此敘明
    。
二、證據名稱：
    （一）被告甲○○之自白。
    （二）委託檢驗尿液代號與真實姓名對照（認證）單（表）
          五件。
    （三）彰化縣衛生局煙毒尿液檢驗成績書三份。
    （四）詮昕科技股份有限公司濫用藥物尿液檢驗報告二份。
    （五）法務部調查局鑑定通知書四紙。
    （六）扣案之毒品海洛因共七包（淨重合計二點五六公克）
          、塑膠鏟管七支、注射針筒四支及裝過海洛因之塑膠
          空袋一個。
    （七）臺灣彰化地方法院檢察署刑案資料查註紀錄表、臺灣
          高等法院被告全國前案紀錄表各一份。
三、據上論斷，應依刑事訴訟法第二百七十三條之一第一項、第
    二百九十九條第一項前段、第三百十條之二、第四百五十四
    條第一項，毒品危害防制條例第十條第一項、第二項、第十
    八條第一項前段，刑法第十一條前段、第五十六條、第四十
    七條、第五十一條第五款、第三十八條第一項第二款，判決
    如主文。
四、如不服本判決，自本判決送達之日起十日內，得提起上訴。
中    華    民    國    95    年     6    月    29    日
                     臺灣彰化地方法院刑事第一庭
                         法      官  李  進  清
以上正本證明與原本無異。
如不服本判決，應於判決送達後10日內向本院提出上訴狀 (須附
繕本)。
中    華    民    國    95    年    6     月    29    日
                         書  記  官  張  木  松
附錄論罪科刑法條：
毒品危害防制條例第10條第1項、第2項
施用第一級毒品者，處6月以上5年以下有期徒刑。
施用第二級毒品者，處3年以下有期徒刑。


司法院資訊處製作；財團法人民間司法改革基金會備份。
